臺灣臺北地方法院民事裁定
111年度訴字第1397號

原      告  臺灣中小企業銀行股份有限公司

法定代理人  林謙浩
訴訟代理人  黃昀  
被      告  陳瑒皓  生前最後住所：臺北市內湖區內湖路二段


上列原告與皓哥電信有限公司、陳瑒皓、陳泉宏、劉盈秀間請求
清償借款事件，關於陳瑒皓部分，本院裁定如下：
    主    文
原告之訴駁回。
訴訟費用由原告負擔。
    理    由
一、原告起訴主張：
（一）皓哥電信有限公司（下稱皓哥電信公司）於民國一一０年
      四月二十八日邀同陳瑒皓為連帶保證人，與原告訂立借款
      契約，約定由皓哥電信公司向原告借款新臺幣（下同）五
      十萬元，借款期間自一一０年五月三日起至一一六年五月
      三日止，共分六十期，前十二個月按月繳納利息，嗣後按
      月平均攤還本息，利息按中華郵政二年期定期儲金利率加
      碼百分之０‧五七五機動計算，借款到期或視為全部到期時
      ，願按原約定利率計付遲延利息，逾期償還本息，逾期六
      個月以內者，按約定利率百分之十，逾期超過六個月部分
      ，按約定利率百分之二十計付違約金，如有任何一宗債務
      不依約清償本金，或於其他金融機構任何一宗債務未依約
      清償本金或視為全部到期，或有任何一宗債務不依約付息
      時，債務視為全部到期。詎皓哥電信公司於一一０年十一
      月間經通報在其他金融機構發生逾期情事，債務視為全部
      到期，尚積欠四十九萬八千七百九十五元，及自一一０年
      十二月三日起算之利息，以及自一一一年一月三日起算之
      違約金，迄未清償。
（二）陳瑒皓於一一０年四月二十八日與原告訂立借款契約，約
      定由陳瑒皓向原告借款五十萬元，借款期間自一一０年五
      月三日起至一一六年五月三日止，共分六十期，前十二個
      月按月繳納利息，嗣後按月平均攤還本息，利息按中華郵
      政二年期定期儲金利率加碼百分之０‧五七五機動計算，借
      款到期或視為全部到期時，願按原約定利率計付遲延利息
      ，逾期償還本息，逾期六個月以內者，按約定利率百分之
      十，逾期超過六個月部分，按約定利率百分之二十計付違
      約金，如有任何一宗債務不依約清償本金，或於其他金融
      機構任何一宗債務未依約清償本金或視為全部到期，或有
      任何一宗債務不依約付息時，債務視為全部到期。詎陳瑒
      皓於一一０年十一月間經通報在其他金融機構發生逾期情
      事，債務視為全部到期，尚積欠四十九萬八千八百零三元
      ，及自一一０年十二月三日起算之利息，以及自一一一年
      一月三日起算之違約金，迄未清償。
二、按人之權利能力，始於出生，終於死亡，民法第六條定有明
    文。有權利能力者，有當事人能力；原告無當事人能力者，
    法院應以裁定駁回之，民事訴訟法第四十條第一項、第二百
    四十九條第一項第三款規定甚明。
三、本件原告於一一一年三月九日以陳瑒皓為被告起訴請求，但
    縱認原告之主張為有理由，關於陳瑒皓部分，仍須以陳瑒皓
    具有權利能力、當事人能力為前提，而陳瑒皓於原告提起本
    件訴訟前之一一０年七月二日即已死亡，有戶籍謄本可稽（
    見卷第五一頁），已無權利能力甚明，揆諸上開法條，陳瑒
    皓之當事人能力即有欠缺，且此當事人能力之欠缺要屬無從
    補正，原告本件訴訟關於陳瑒皓部分於法自有未合、不應准
    許，爰予駁回。
四、至皓哥電信公司、陳泉宏、劉盈秀部分之當事人能力並無欠
    缺，仍由本院依法審理，併此敘明。
五、依民事訴訟法第二百四十九條第一項第三款、第九十五條、
    第七十八條，裁定如主文。
中　　華　　民　　國　　111 　年　　7 　　月　　19　　日
                    民事第四庭  法　官  洪文慧
以上正本係照原本作成。
如不服本裁定應於送達後10日內向本院提出抗告狀，並繳納抗告
費新臺幣1,000元。
中　　華　　民　　國　　111 　年　　7 　　月　　19　　日
                                書記官  江柏翰